臺灣士林地方法院民事裁定
111年度聲字第73號
聲  請  人  優活開發股份有限公司
法定代理人  王婉容  
相  對  人  臺灣中小企業銀行股份有限公司
法定代理人  林謙浩  
相  對  人  樺福建設開發股份有限公司0000000000000000
法定代理人  許慧娟  
上列當事人間因第三人異議之訴事件，聲請人聲請停止執行事件
，本院裁定如下：
　　主  文
聲請人以新臺幣玖仟玖佰貳拾萬元或同額之合作金庫無記名可轉
讓定期存單為相對人臺灣中小企業銀行股份有限公司供擔保後，
本院一○九年度司執字第七○八三六號清償借款強制執行事件之
執行標的物，即附表建物部分編號1所示建號○○○○○號即門
牌號碼臺北市○○區○○○路○段○○○巷○號、○號、○號、
○號二樓至七樓、○號二樓之一至六樓之一、○號二樓之二至三
樓之二、○號二樓之三至三樓之三、○號二樓之五、○號二樓之
六建物之第一層建物之執行程序，於本院一一一年度重訴字第一
九一號第三人異議之訴事件判決確定、和解或撤回起訴前應暫予
停止。
聲請人其餘聲請駁回。
　　理  由
一、按強制執行程序開始後，除法律另有規定外，不停止執行；
    有回復原狀之聲請，或提起再審或異議之訴，或對於和解為
    繼續審判之請求，或提起宣告調解無效之訴、撤銷調解之訴
    ，或對於許可強制執行之裁定提起抗告時，法院因必要情形
    ，或依聲請定相當並確實之擔保，得為停止強制執行之裁定
    。強制執行法第18條定有明文。又法院因必要情形或依聲請
    定相當並確實之擔保，為停止強制執行之裁定者，該擔保金
    額之多寡應如何認為相當，固屬法院職權裁量之範圍。惟此
    項擔保係備供強制執行債權人因停止執行所受損害之賠償，
    故法院定擔保金額時，自應斟酌該債權人因停止執行可能遭
    受之損害，以為衡量之標準；其數額應依標的物停止執行後
    ，債權人未能即時受償或利用該標的物所受之損害額，或其
    因另供擔保強制執行所受之損害額定之，非以標的物之價值
    或其債權額為依據，最高法院95年度台抗字第781號、91年
    度台抗字第429號裁定意旨參照。
二、本件聲請意旨略以：本院109年度司執字第70836號執行程序
    於民國111年4月8日公告於同年5月25日就附表所示不動產為
    第2次拍賣（下稱系爭執行程序），然附表所示建物部分編
    號1即臺北市○○區○○段○○段00000○號即門牌號碼臺北市○○區○
    ○○路0段00巷0號、0號、0號、0號2樓至7樓、0號2樓之1至6
    樓之1、0號2樓之2至3樓之2、0號2樓之3至3樓之3、0號2樓
    之5、0號2樓之6房屋（下稱系爭建物）中之第一層，面積約
    289.36平方公尺，實際上乃聲請人所有之建物，當時因財務
    規劃，與相對人即執行債務人樺福建設開發股份有限公司（
    下稱樺福公司）為通謀之意思表示，登記於樺福公司名下，
    依民法第87條第2項規定，系爭建物中第一層之所有權應適
    用被隱藏之法律行為，而應歸屬於聲請人所有，並非樺福公
    司之財產，詎本院民事執行處執行樺福公司之財產，竟一時
    失察，誤執行無關第三人即聲請人之財產，系爭建物中第一
    層部分一旦拍賣，顯將嚴重侵害聲請人之權益，聲請人已對
    相對人臺灣中小企業銀行股份有限公司（下稱臺灣中小企業
    銀行，與樺福公司合稱相對人）、樺福公司提起第三人異議
    之訴（111年度重訴字第191號）。為此，聲請人願供擔保，
    請准裁定系爭強制執行事件，於第三人異議之訴之訴訟終結
    前停止執行等語。 
三、經查：
㈠、按有回復原狀之聲請，或提起再審或異議之訴，或對於和解
    為繼續審判之請求，或提起宣告調解無效之訴、撤銷調解之
    訴、或對於許可強制執行之裁定提起抗告時，法院因必要情
    形，或依聲請定相當並確實擔保，得為停止強制執行之裁定
    ，強制執行法第18條第2項定有明文。且依上開規定，只須
    當事人提起異議之訴，在該異議之訴確定前，法院如認有必
    要，得依職權為停止執行之裁定；其在當事人願供擔保，聲
    請停止強制執行時，法院亦非不得依其聲請，定相當並確實
    之擔保，為停止強制執行之裁定。至該異議之訴實體上有無
    理由，則非法院於裁定停止強制執行時應予審酌之事項（最
    高法院93年度台抗字第723號裁定意旨參照）。本件執行債
    權人即臺灣中小企業銀行以臺灣臺北地方法院109年重訴字
    第851號和解筆錄正本為執行名義，請求樺福公司及其法定
    代理人即許慧娟與第三人張綱維連帶給付新臺幣（下同）7
    億9,992萬元及利息、違約金，聲請執行樺福公司所有之如
    附表所示不動產，本院以109年度司執字第70836號執行事件
    （系爭執行事件）受理在案，經本院依職權調閱系爭執行事
    件卷宗查核屬實，又聲請人已依法對相對人提起第三人異議
    之訴，亦據本院調閱本院111年度重訴字第191號案件卷宗查
    核無訛，堪認確有強制執行法第18條第2 項所定之事由，且
    有停止執行之必要，是聲請人聲明願供擔保聲請裁定停止執
    行，經核尚無不合，應予准許。
㈡、按為停止強制執行，所命提供之擔保，係為擔保因停止強制
    執行程序而延後受償之損害。其數額應依標的物停止執行後
    ，債權人未能即時受償或利用該標的物所受之損害額，或其
    因另供擔保強制執行所受之損害額定之，非以標的物之價值
    或其債權額為依據。申言之，應以債權人因執行程序之停止
    ，致原預期受償之時間延後所生之損害，為定擔保數額之依
    據（最高法院91年度台抗字第113號裁定意旨參照）。又依
    通常社會觀念，使用金錢之對價即為利息，執行債權倘為金
    錢債權，債權人因執行程序停止，致受償時間延後，通常應
    可認係損失停止期間利用該債權總額所能取得之利息。再依
    民法第233 條第1 項前段、第203 條規定，遲延之債務，以
    支付金錢為標的者，債權人得請求依法定利率計算之遲延利
    息；應付利息之債務，其利率未經約定，亦無法律可據者，
    週年利率為5 ％。此項遲延利息之本質屬於法定損害賠償，
    亦可據為金錢債權遲延受償所可能發生損害之賠償標準。聲
    請人雖僅聲請停止系爭建物中第一層建物，然查，系爭建物
    除聲請人主張所其所有之第1樓層外，尚有第2層至第7層、
    屋頂突出物1層至3層、地下1層及第1樓夾層，且系爭建物尚
    有附表所示建物部分編號2即臺北市○○區○○段○○段00000○號
    之未登記建物（下稱25691建號建物）部分，且21591建號建
    物與主建物即系爭建物間內部相通，且無獨立出入口，另樺
    福公司所有如附表所示系爭建物所坐落之土地，亦併付拍賣
    ，據此，如僅停止聲請人主張之系爭建物第1層部分之拍賣
    ，系爭建物其他樓層及21591建號建物將無法利用，並恐衍
    生建物與坐落土地所有權人不一之爭端，將影響應買人之投
    標意願，致執行債權人臺灣中小企業銀行難以受償，復衡以
    臺灣中小企業銀行請求之債權額7億9,992萬元業逾系爭執行
    事件之第2次拍賣公告最低拍賣價額4億5,772萬元，故本件
    計算執行債權人臺灣中小企業銀行因未能即時受償所受之損
    害額，應以系爭執行事件之第2次拍賣公告最低價額4億5,77
    2萬元為核算依據。本件臺灣中小企業銀行因未能即時受償
    所受之損害額4億5,772萬元已逾150萬元，為得上訴第三審
    之事件，參酌司法院頒佈之各級法院辦案期限實施要點之規
    定，民事審判辦案期限通常程序第一審為1年4月、第二審為
    2年、第三審為1年，共計審判期間約為4年4個月，據此預估
    聲請人提起第三人異議之訴而致臺灣中小企業銀行之執行延
    宕期間約為4年4月，並依民法第203條規定法定利率5%計算
    結果，臺灣中小企業銀行可能遭受之利息損失為9,917萬2,6
    67元（計算式：457,720,000 ×5%÷12×52＝99,172,667，小數
    點以下四捨五入），另斟酌訴訟事件可能因其他原因延滯，
    致相對人未能受償之期間延長等情，爰酌定聲請人應供擔保
    之金額為9,920萬元。
四、至就樺福公司部分，因樺福公司於系爭執行事件為執行債務
    人，聲請人聲請停止執行應僅係停止系爭執行事件執行債權
    人即臺灣中小企業銀行之系爭執行程序，故聲請人將樺福公
    司列為本件停止執行之相對人，並無必要，爰予以駁回。
五、爰裁定如主文。　
中　　華　　民　　國　　111 　年　　5 　　月　　19　　日
                  民事第一庭  法  官  劉瓊雯
以上正本證明與原本無異。
如對本裁定抗告，應於裁定送達後10日內向本院提出抗告狀，並
繳納抗告費新臺幣1,000 元。
中　　華　　民　　國　　111 　年　　5 　　月　　19　　日
                              書記官  劉淑慧
附表
109年度司執字第070836號             財產所有人：樺福建設開發股份有限公司         編 號 土地坐落     面積 權利 範圍 最低拍賣價格 （新臺幣元）  縣市 鄉鎮市區 段 小段 地號 平方公尺   1 臺北市 ○○區 ○○ ○ 000 689 全部 330,960,000元  備考 所有權人樺福建設開發股份有限公司       

109年度司執字第070836號                             財產所有人：樺福建設開發股份有限公司        編  號  建號 基地坐落 ------------ 建物門牌 建築式樣主要建築材料即房屋層數 建物面積（平方公尺）  權利 範圍 最低拍賣價格 （新臺幣元）     樓層面積 合計 附屬建物主要建築材料及用途   1 21543 臺北市○○區○○段○○段000地號 ------------ 臺北市○○區○○○路○段00巷0號、0號、0號、0號2樓至7樓、0號2樓之1至6樓之1、0號2樓之2至3樓之2、0號2樓之3至3樓之3、0號2樓之5、0號2樓之6 鋼筋混凝土造7層樓房 第1樓層：289.36 屋頂突出物一層：38.34 屋頂突出物二層：38.34 屋頂突出物三層：38.34 第2樓層：280.92 第3樓層：280.56 第4樓層：268.80 第5樓層：268.80 第6樓層：268.80 第7樓層：236.39 地下1樓層：627.34 第1樓夾層：47.37 合計：2683.36 陽台165.08 雨遮60.46 全部 126,630,000元  備考 停車位共18位；本建物不得加設夾層，違者無條件拆除，並負擔拆除費用。      2 21591 臺北市○○區○○段○○段000地號 ------------ 臺北市○○區○○○路○段00巷0號、0號、5號、0號2樓至7樓、0號2樓之1至6樓之1、0號2樓之2至3樓之2、0號2樓之3至3樓之3、0號2樓之5、0號2樓之6之未登記部分 7層 第2層未登記部分：0.44 第3層未登記部分：3.37 第4層未登記部分：0.89 第5層未登記部分：0.89 第6層未登記部分：0.89 第7層未登記部分：0.43 合計：6.91  全部 130,000元  備考 未登記建物。